# 新收入准则主要责任人的问题

提问人：wang5333219 时间：2023-06-25 11:33:10
我公司主营分布式户用电站发电业务。目前该户用电站备案是以农户在电网备案的，售电合同也是农户与电网签订的。我公司与农户签订的是运营合同，按安装的电板数量支付给农户固定的费用。
第 1 种方式是使用电网公司的光E宝结算，该方式下电网公司将分拆后的款项打到光E宝的农户、我公司账户上，然后各方自行提取。
第 2 种方式是使用二类卡结算，该方式下电网公司先将款项打到虚拟二类卡农户账户、我公司账户上，然后我公司从虚拟卡中将款项提取后将农户部分分配给农户。 （农户对该虚拟账户无支配权，我公司对该账户拥有支配权）
现在有几个疑问想咨询您一下。
1 、这个合同的签订主体到底是谁？
2 、我公司按租赁收入还是按售电确认收入？
3 、我公司若按售电确认收入，是否按总额法确认还是净额法（扣除给农户的固定收益）？我方是否应确认租金费用？

回答人：chenyiwei
可参考：https://bbs.esnai.com/thread-5479853-1-2.html。